# 诉讼事项形成长期资产

提问人：shichengqi 时间：2023-02-24 21:39:53
请教陈版主，A公司以前年度经营管理混乱，涉诉事项较多。经检查某诉讼文件，其中提及“基于施工方B公司提供的合同、结算单据、发票、竣工结算报告等足以认定B公司为A公司提供施工服务，A公司存在偿付义务......”，第三方律师综合判断A公司败诉的可能性很大，故A公司综合考虑确认预计负债。
问题是：由于涉诉事项系工程款纠纷，本质上是A公司缺乏相关资料，基于诉讼事项提及相关材料，尽管A公司尚未获取，但是否也应确认相应长期资产？除了考虑实物资产是否存在外，是否还有其他考虑因素？谢谢！

回答人：chenyiwei
A公司应基于此次诉讼中原告提供的相关证据，以及对自身历史信息的梳理，确定前期是否存在漏记相关资产和负债的前期差错，并据此进行差错更正。如果需进行更正的，可根据现有证据合理估计的金额作为应付工程款的暂估处理，这不是一般意义上的预计负债。
同时，在相关资产确认后，应谨慎考虑是否存在减值迹象，必要时对其进行减值测试和计提减值准备。